臺灣板橋地方法院刑事判決　　　　　　　　94年度訴字第68號
公　訴　人　臺灣板橋地方法院檢察署檢察官
被　　　告　甲○○
上列被告因偽造文書等案件，經檢察官提起公訴（93年度偵字第
19799 號），被告於準備程序認罪，本院以簡式審判程序判決如
下：
    主  文
甲○○行使偽造私文書，足以生損害於他人，累犯，處有期徒刑
肆月，如易科罰金以佰元折算壹日。扣案之偽造匯通銀行信用
卡背面持卡人簽名欄上偽簽之「王瑞宗」署名壹枚沒收。
    事  實
一、甲○○前曾於民國93年間因竊盜案件，經臺灣高等法院高雄
    分院判處有期徒刑八月確定，於93年3 月13日縮刑期滿執行
    完畢。詎其猶不知悔改，復於93年12月12日下午6 時許，在
    臺北火車站拾獲他人遺失之皮包1 只，見內有偽造之匯通銀
    行（現已改制合併為國泰世華銀行）信用卡（卡號為0000-0
    000-0000-0000 號，經查原為德國「GZS 」簽帳機構所核發
    ）1 張，其不知該信用卡係不詳之人偽造之信用卡，竟意圖
    為自己不法之所有，將該信用卡侵占入己。旋復意圖供行使
    之用，在上開信用卡背面持卡人簽名欄上，冒名偽簽「王瑞
    宗」（起訴書誤載為「王世宗」）署名1 枚，以表示「王瑞
    宗」係該信用卡有權使用之辨識及證明。其後即基於為己不
    法所有意圖及偽造文書等犯意，於同日晚上7 時19分許，至
    臺北縣土城市○○路152 號地下1 樓「家樂福」賣場，於選
    購合計新臺幣（下同）7,819 元之菸酒等商品後，持上開偽
    簽署名之信用卡，向該賣場收銀櫃臺員工乙○○結帳，欲冒
    名刷卡消費詐得選購之菸酒等商品，惟經乙○○刷卡後未能
    顯示發卡銀行，表示欲聯絡銀行核對資料，其唯恐冒刷事跡
    敗露，即表示取消交易，索回該信用卡及已列印未簽名之交
    易、取消交易等簽帳單二張後離去，因而未能詐得上開菸酒
    商品。嗣經上開賣場員工乙○○察覺有異，報警處理，旋於
    同日晚上7 時30分許，在上址賣場前攔獲甲○○，當場扣得
    其所持上開偽造信用卡及未簽名之簽帳單，因而查獲上情，
    足生損害於「王瑞宗」、匯通銀行（即國泰世華銀行）、德
    國「GZS 」簽帳發卡機構、原持卡人及「家樂福」賣場。
二、案經臺北縣政府警察局土城分局報請臺灣板橋地方法院檢察
    署檢察官偵查起訴。
    理  由
一、按除被告所犯為死刑、無期徒刑、最輕本刑為三年以上有期
    徒刑之罪或高等法院管轄第一審案件者外，於第一次審判期
    日前之準備程序進行中，被告先就被訴事實為有罪之陳述時
    ，審判長得告知被告簡式審判程序之旨，並聽取當事人、代
    理人、辯護人及輔佐人之意見後，裁定進行簡式審判程序，
    刑事訴訟法第273 條之1 第1 項定有明文。經核本件被告甲
    ○○所犯係死刑、無期徒刑、最輕本刑為三年以上有期徒刑
    以外之罪，其於準備程序中就被訴事實為有罪之陳述，經法
    官告知簡式審判程序之旨，並聽取公訴人、被告之意見後，
    本院爰依首揭規定，合議裁定由受命法官獨任進行簡式審判
    程序，合先敘明。
二、右揭犯罪事實，業據被告甲○○於本院審理時供認不諱，核
    與證人乙○○、國泰世華銀行職員游騰義分別於警詢指證情
    節相符，復有臺北縣政府警察局土城分局93年12月12日扣押
    筆錄、上開信用卡刷卡及取消交易之簽帳單各1 張、VISA國
    際組織臺灣分公司94年2 月2 日函覆原發卡銀行資料之函文
    1 份等附卷及上開經偽簽「王瑞宗」署名之偽造信用卡1 張
    扣案可資佐證。本件事證明確，被告上揭犯行均堪認定，應
    予依法論科。
三、核被告甲○○上揭所為，其不知其拾獲之他人遺失之上開信
    用卡係偽造，而意圖不法所有侵吞入己，進而於該信用卡背
    面持卡人簽名欄上偽簽「王瑞宗」署名，持以冒名刷卡消費
    詐購財物未果，分別係犯刑法第337 條之侵占遺失物罪、同
    法第216 條、第210 條之行使偽造私文書、同法第339 條第
    3 項、第1 項之詐欺取財未遂罪。其上開偽造私文書之低度
    行為，應為其後行使之高度行為所吸收，不另論罪。又其上
    開所犯三罪間，有方法結果關係，為牽連犯，應從一重之行
    使偽造私文書處斷。另其前曾於93年間因竊盜案件，經臺灣
    高等法院高雄分院判處有期徒刑八月確定，於93年3 月13日
    縮刑期滿執行完畢，有臺灣高等法院被告全國前案紀錄表在
    卷可稽，其前受有期徒刑執行完畢，於五年以內再犯本件有
    期徒刑以上之罪（侵占遺失物部分除外），為累犯，應依刑
    法第四十七條規定，加重其刑。爰審酌被告素行、所犯上開
    各罪之犯罪動機、目的、手段、所得利益、所生危害、犯罪
    後坦承態度等一切情狀，量處如主文所示之刑，並諭知易科
    罰金之折算標準，以資懲儆。扣案之偽造匯通銀行信用卡背
    面持卡人簽名欄上偽簽之「王瑞宗」署名1 枚，則依刑法第
    219 條規定，併予宣告沒收。至扣案之偽造信用卡1 張、未
    簽名之簽帳單2 張，與本件被告被訴犯罪事實無直接關連，
    故不併予宣告沒收，附此敘明。
據上論斷，應依刑事訴訟法第273 條之1 第1 項、第299 條第1
項前段，刑法第216 條、第210 條、第337 條、第339 第3 項、
第1 項、第55條、第47條、第41條第1 項前段、第219 條，罰金
罰鍰提高標準條例第1 條前段、第2 條，判決如主文。
本案經檢察官李吉祥到庭執行職務
中　　華　　民　　國　　94　　年　　3 　　月　　22　　日
                    刑事第十九庭  法  官  彭  全  曄
以上正本證明與原本無異
如不服本判決應於送達後10日內向本院提出上訴狀
                                  書記官  梁  宜  庭
中　　華　　民　　國　　94　　年　　3 　　月　　22　　日
附錄本案論罪科刑法條全文：
中華民國刑法第216條
(行使偽造變造或登載不實之文書罪)
行使第二百十條至第二百十五條之文書者，依偽造、變造文書或
登載不實事項或使登載不實事項之規定處斷。
中華民國刑法第210條
(偽造變造私文書罪)
偽造、變造私文書，足以生損害於公眾或他人者，處五年以下有
期徒刑。
中華民國刑法第337條
(侵占遺失物罪)
意圖為自己或第三人不法之所有，而侵占遺失物、漂流物或其他
離本人所持有之物者，處五百元以下罰金。
中華民國刑法第339條
(普通詐欺罪)
意圖為自己或第三人不法之所有，以詐術使人將本人或第三人之
物交付者，處五年以下有期徒刑、拘役或科或併科一千元以下罰
金。
以前項方法得財產上不法之利益或使第三人得之者，亦同。
前二項之未遂犯罰之。
